# 购进固定资产增值税处理

提问人：治心 时间：2016-12-06 09:40:44
斑竹，请问购进的固定资产增值税，其进项税额应按照本办法有关规定分 2 年从销项税额中抵扣，第一年抵扣比例为60%，第二年抵扣比例为40%。借：固定资产 应交税费--增值税-进项税 60% --待抵扣税 40% 贷：
银行存款 请问这40%进项税我在报表上咋反映

回答人：chenyiwei
根据预计获得抵扣的时间是否在资产负债表日后 12 个月内，分别列入其他流动资产和其他非流动资产。